臺灣臺中地方法院刑事判決　　　　　　　　　　　　九十三年度訴字第一六八九號
　　公　訴　人　臺灣臺中地方法院檢察署檢察官
　　被　　　告　丙○○
右列被告因偽造文書等案件，經檢察官提起公訴（九十三年度偵字第三三六五號），
被告於準備程序中就被訴事實為有罪之陳述，受命法官於聽取當事人之意見後，由本
院合議庭裁定以簡式審判程序判決如左：
    主  文
丙○○連續行使偽造私文書，足以生損害於他人，處有期徒刑參月，如易科罰金，以
參佰元折算壹日。
    事  實
一、丙○○為大陸地區湖南省女子，與乙○○之父萬忠輝於民國八十五年五月七日結
    婚為夫妻，竟基於行使偽造私文書及意圖為自己不法所有之概括犯意，利用萬忠
    輝受傷昏迷已無意識，在醫院就診期間（萬忠輝於九十二年十一月七日因跌倒受
    傷後，經轉院住於童綜合醫院，於九十二年十一月十一日死亡）連續自九十二年
    十一月八日至十二日，持萬忠輝所有之00000000000000000號
    ，東勢郵局存摺及印章，至東勢郵局盜用該印章三次在郵政存簿儲金提款單上，
    及在郵政存簿儲金提款單上填寫提款金額，而偽造私文書，並持以行使交付給不
    知情之郵局職員，使東勢郵局職員因此陷於錯誤，而准其分三日領取萬忠輝帳戶
    內餘款新台幣（下同）十萬元、十二萬元、四千五百元，足生損害於東勢郵局對
    於其客戶資料管理之正確性及萬忠輝之繼承人。
二、案經乙○○訴由臺中縣警察局東勢分局報告台灣台中地方法院檢察署檢察官偵查
    起訴。
    理      由
一、訊據被告丙○○對於右揭犯行均坦承不諱，被告於本院審理時坦承稱：「萬忠輝
    是先送到東勢鎮農會醫院住院，後來因醫療無效，之後於九十二年十一月七日轉
    院到童綜合醫院，萬忠輝住院時人已昏迷，沒有意識，無法言語」，「我有去領
    取，是用我先生的印章蓋在郵局之取款條上」，「我只有蓋章而已」，「分別在
    九十二年十一月八、十、十二日領取的，二萬元負擔醫藥費用，三萬九千元還債
    務，其他的二十萬元，存放在自己的存摺（東勢郵局七○○─00000000
    000000號），做為生活費，我並沒有匯款到大陸去」，「萬忠輝在世時，
    於郵局領款時，均是萬忠輝到東勢郵局親自領取的。我記得萬忠輝在世時，我只
    有替萬忠輝領過一次，因為我的字寫得不好，所以均由萬忠輝去領取」等語。萬
    忠輝住院時人既已昏迷，沒有意識，無法言語，自不可能委由被告到郵局提領存
    款，其既未經授權被告，而擅自偽造提領金額，盜用印章領款，其係屬盜用印章
    偽造提款，且上開犯罪事實，核與告訴人乙○○指訴相符，並有郵政存簿儲金提
    款單影本、臺中縣童綜合醫院護理紀錄為證，且被告將領出之金額其中二十萬元
    ，存放在自己的存摺，即東勢郵局七○○─00000000000000號，
    亦有被告提出之上開二本存摺，經本院核符無誤，被告犯行洵堪認定。
二、核被告所為，係犯刑法第二百十六條行使第二百十條偽造私文書罪、第三百三十
    九條第一項詐欺取財罪。被告盜用印章之行為，係偽造私文書行為之一部，其偽
    造私文書後持以行使，該偽造之低度行為，應為行使之高度行為所吸收，均不另
    論罪。被告先後行使偽造私文書及詐欺犯行，各時間緊接，犯罪構成要件相同，
    顯係基於概括之犯意反覆為之，皆為連續犯，應各以一罪論，並依法加重其刑。
    被告所犯上開行使偽造私文書及詐欺二罪間，有方法、結果之牽連關係，應依牽
    連犯之例，從一重之行使偽造私文書罪處斷。爰審酌被告係大陸地區人士，與臺
    灣地區人士結婚後，對臺灣地區之法律規定不完全瞭解，且被告教育水準不高，
    涉世未深，或有思慮不周，且犯罪後已坦承犯行，態度尚稱良好等一切情狀，量
    處如主文所示之刑，並諭知易科罰金之折算標準，以資懲儆。又刑法第二百十九
    條所定不問屬於犯人與否，沒收之者，以偽造之印章、印文或署押為限，盜用者
    不在其列，是本件被告在郵政存簿儲金提款單上盜用之「萬忠輝」印文參枚，並
    非偽造印章之印文，自不在上述規定所指必須沒收之列，故不予沒收，併此敘明
    。
據上論斷，應依刑事訴訟法第二百七十三條之一第一項、第二百九十九條第一項前段
，刑法第五十六條、第二百十六條、第二百十條、第三百三十九條第一項、第五十五
條，罰金罰鍰提高標準條例第一條前段、第二條，判決如主文。
本件經檢察官甲○○到庭執行職務。
中      華      民      國    九十三    年     八      月     十 三  日
                                  臺灣臺中地方法院刑事第三庭
                                            法  官 黃松竹
右正本證明與原本無異。
如不服本判決應於收受本判決後十日內向本院提出上訴書狀，其未述上訴理由者，
並得於提起上訴後十日內向本院補提理由書狀（均須按他造當事人之人數附繕本)
                                            書記官
中      華      民      國    九十三    年     八      月     十 三  日
附錄本判決論罪科刑適用法條：
刑法第二百十條、第二百十六條、第三百三十九條第一項
中華民國刑法第二百十條
偽造、變造私文書，足以生損害於公眾或他人者，處五年以下有期徒刑。
中華民國刑法第二百十六條
行使第二百十條至第二百十五條之文書者，依偽造、變造文書或登載不實事項或使登
載不實事項之規定處斷。
中華民國刑法第三百三十九條
意圖為自己或第三人不法之所有，以詐術使人將本人或第三人之物交付者，處五年以
下有期徒刑、拘役或科或併科一千元以下罰金。
以前項方法得財產上不法之利益或使第三人得之者，亦同。
前二項之未遂犯罰之。
